---
title: "Data exploration of LFS armenian data"
author: "MS4"
date: "`r Sys.Date()`"
output:
  prettydoc::html_pretty:
    theme: tactile #cayman
    highlight: github
    toc: true
    toc_depth: 5
---

```{r}
knitr::opts_chunk$set(echo = TRUE)
```


```{r, echo = FALSE}
packs <- c("xlsx","dplyr","sdcMicro","archive")

p <- sapply(packs, install.packages)
p <- lapply(packs,function(p) suppressPackageStartupMessages(library(p,character.only = TRUE)))
rm(p)
# rm(list=ls())
```

Download data :

```{r}
download.file(
  destfile = "data/lfs_micro_arm_2020.7z",
  url = "https://www.armstat.am/file/doc/99528268.7z"
)
archive::archive_extract("data/lfs_micro_arm_2020.7z",dir = "data/")
# To read it 
lfs_micro_arm_2020 <- haven::read_spss("data/LFS_2020_2020 Dataset_Residents.sav")

lfs_micro_arm_2020 <-
  lfs_micro_arm_2020 %>% 
  mutate(
    id_hh = substr(IDmem,1,nchar(IDmem)-2), # concatenation of month + questionnaire_num
    id_indiv = substr(IDmem,nchar(IDmem)-1,nchar(IDmem))
  ) 


```


Ok au final on a pas de réinterrogation de ménages contrairement à ce qui est préconisé par l'Europe.
L'identifiant du ménage est constitué du mois (A6_Month) sur 2 positions et du numéro de questionnaire (649 questionnaires par mois (A1), 1 questionnaire = 1 ménage) et du numéro de l'individu dans le ménage.

La LFS Arménie est un sondage à 2 degré, au premier degré on tire 708 énumérations area (EA) proportionnellemne tà leur taille parmi l'ensembledes EA :

- On répartit ces 708 zones sur les 12 mois (59 * 12 mois) 
- Puis on tire 11 ménages par zone par mois => 11 * 59 = 649 questionnaires

Seule la représentativité trimestrielle et annuelle est garantie, pas meensuelle 

Dans A2 on a le numéro du ménage dans l'enumeration area, (on tire 11 ménages par énumération Area) 
16 enquêteurs seulement s'occupent de tout ça (40 questionnaires par mois)

Au final 12*649 = 7788 ménages interrogés
```{r}


lfs_micro_arm_2020 %>% 
  select(id_hh) %>% 
  unique()
  
# n_EA by mars
lfs_micro_arm_2020 %>% 
  group_by(A6_Month,id_hh,A3) %>% 
  summarise(A2 = unique(A2)) %>% 
  ungroup() %>% 
  group_by(A6_Month,A3) %>% 
  summarise(n_EA = sum(A2==11)) %>% View()
```



```{r}

# questionnaire info
lfs_micro_arm_2020 %>% select(A1,A2,A3,A5,A6_Month,A6_Year,A7,A8) # 

# respondant info
lfs_micro_arm_2020 %>% select(all_of(c("B1","B3","B4","B5","B6","Age","B7","B8","B8_Year","B9","B10","B11","B12")))

colnames(lfs_micro_arm_2020)

```



### Test on 2014
```{r}
# https://www.armstat.am/en/?nid=212
download.file(
  destfile = "data/lfs_micro_arm_2014.7z",
  url = "https://www.armstat.am/file/doc/99495978.7z"
)

archive::archive_extract("data/lfs_micro_arm_2014.7z",dir = "data/")
# To read it 
lfs_micro_arm_2014 <- haven::read_spss("data/LFS_Micro data 2014.sav")
lfs_micro_arm_2014 %>% group_by(D15) %>% count()
# few answer.. again
```

###To DO

- Test PRAM sur des variables sensibles, de long en large -> En profiter pour les mesures de perte d'information
- Regarder SUDA 
- Test données synthétiques
- Définition des variables sensibles
- Définition des variables quasi-identifiantes dans les clefs
- Test données syntéthiques

